RUBEN YEPES QUINTERO

Calle 25B #53a-64, Rionegro, Colombia | Celular: 3128517520 | Correo Electrónico: ryepesq@gmail.com.co

RESUMEN PROFESIONAL

Ingeniero Administrador y Estadístico con habilidades analíticas, de comunicación y con experiencia en la construcción y ejecución de estrategias de inversión en liquidez, con certificación del AMV como Operador Básico y Operador de Renta Fija. Profesional creativo, recursivo e ingenioso, con capacidad de análisis y síntesis que facilite el planteamiento de ideas y soluciones innovadoras frente a escenarios dinámicos que se presentan en el día a día. Conocimiento y constante actualización y aprendizaje de programas estadísticos, matemáticos, financieros y analíticos para la construcción de modelos que robustezcan y complementen la toma de decisiones.

EXPERIENCIA PROFESIONAL

Seguros Sura S.A. Analista de Inversiones Medellín, Colombia Agosto 2017 - Actualidad

Gestión de la liquidez de los portafolios administrados, construcción de modelos econométricos, financieros y analíticos para la toma de decisiones de inversión. Automatización y simplificación de procesos operativos.

Seguros Sura S.A. Analista Back Office Financiero Medellín, Colombia Agosto 2016 - Agosto 2017

Control y compensación de los vencimientos y las operaciones de la mesa de inversión. Cumplimiento de las operaciones de renta fija loca, renta variable local y fondos de capital privado nacionales e internacionales.

EDUCACIÓN

Estadística

Universidad EAFIT Maestría en Economía Medellín, Colombia

Mayo 2020 - Entrega de Tesis

Universidad Nacional de Colombia

Medellín, Colombia Julio 2014 - Junio 2017

Universidad Nacional de Colombia

Medellín, Colombia

Especialización en Ingeniería Financiera

Enero 2016 - Junio 2016 Medellín, Colombia

Universidad Nacional de Colombia

Enero 2011 - Diciembre 2015

Ingeniería Administrativa

Marinilla, Colombia Diciembre 2010

Colegio Seminario Corazonista Bachiller Académico

CURSOS Y CERTIFICADOS

SAS Institute Colombia S.A.S.

Applied Analytics Using SAS Enterprise Miner

SAS Institute Colombia S.A.S.

Coursera, Stanford University

SAS Enterprise Guide 1: Querying and Reporting

Universidad Nacional de Colombia Programación y macros en Excel I y II

IDIOMAS

Español (Nativo), Inglés (80%).

HABILIDADES

Machine Learning

Manejo de herramientas analíticas (R, Python, SAS, SQL, Matlab y Octave) para la construcción de modelos analíticos, econométricos, financieros y matemáticos; dominio de AutoHotKey para la creación de asistentes digitales; dominio de herramientas ofimáticas (Excel, Word, PowerPoint y VBA).